臺灣高等法院刑事判決　　　　　　　　　　　　　　　九十三年度上易字第八七號
　　上　訴　人　臺灣臺北地方法院檢察署檢察官
　　被　　　告　見玉堂有限公司
　　代　表　人　甲○○
　　被　　　告　乙○○
　　共　　　同
　　選任辯護人　張靜律師
右上訴人因被告違反著作權法案件，不服臺灣臺北地方法院九十一年度易字第四七一
號，中華民國九十二年十二月十日第一審判決（起訴案號：臺灣臺北地方法院檢察署
九十年度偵字第一二六四一號），提起上訴，本院判決如左：
    主  文
上訴駁回。
    理  由
一、本案經本院審理結果，認第一審判決對被告見玉堂有限公司及乙○○為無罪之諭
    知，核無不當，應予維持，並引用第一審判決書記載之證據及理由（如附件）。
二、檢察官上訴意旨以：經公證之韓商宣示書內容，僅為ＮＥＵＴＩＮＡＭＯＯ公司
    片面主張前開物品為其創作，並經樂培公司銷往海外，並無任何證明文件可證，
    且證人李幸烈即為韓商樂培公司之代表，原審既認本案不能排除韓商抄襲告訴人
    產品之可能，又採信證人李幸烈之證詞，其證據取捨顯有不當；又被告公司與告
    訴人均係從事文具紙品業，對於業界出產之商品自有深度了解，已足認定被告有
    合理機會聽及或見及告訴人之著作，原判決竟判決被告無罪，容有不當云云。
三、經查：(一)原判決係以系爭著作物非屬世界知名且眾所周知之商品，亦無證據顯示
    上開韓商公司有抄襲或重製告訴人之著作，並參酌證人李幸烈之證詞，認被告自
    韓商進口系爭著作物，並無侵害告訴人著作權之故意，況證人在經具結有偽證罪
    刑責任情形下，所為之供詞，自有其相當真實性及可信度，原審對證據之取捨，
    並無不當。(二)被告公司固與告訴人均係從事文具紙品業，對於業界出產之商品有
    相當了解，然文具、紙類產品種類繁多，新產品更替快速，茍非知名或暢銷產品
    始能為同業所知悉，況告訴人又未能提出其著作物之銷售情形證明其知名度，尚
    難以同業即推認知悉業界所有產品，而認定被告乙○○有侵害著作權之犯罪故意
    。被告乙○○既無侵害著作權之犯罪故意，則被告見玉堂有限公司自亦難令負法
    人責任。原審對被告見玉堂有限公司及乙○○為無罪之判決，並無不合。本件之
    上訴為無理由，應予駁回。
四、被告見玉堂有限公司經合法傳喚，無正當理由不到庭，爰不待其陳述逕行判決。
據上論結，應依刑事訴訟法第三百七十三條、第三百六十八條、第三百七十一條，判
決如主文。
本案經檢察官鄭富銘到庭執行職務。
中　　　華　　　民　　　國　　九十三　　年　　　三　　　月　　三十  　　日
                              臺灣高等法院刑事第二十庭
                                  審判長法  官  洪  政  雄
                                        法  官  趙  功  恆
                                        法  官  李  春  地
右正本證明與原本無異。
不得上訴。
                                        書記官  柳  秋  月
中　　　華　　　民　　　國　　九十三　　年　　　三　　　月　　三十  　　日
